臺灣屏東地方法院刑事判決　　　　　　　99年度訴字第1449號
公　訴　人　臺灣屏東地方法院檢察署檢察官
被　　　告　廖雅惠
選任辯護人　孔福平律師
上列被告因違反毒品危害防制條例案件，經檢察官提起公訴（
99年度偵字第10077號），本院判決如下：
    主  文
廖雅惠犯如附表所示之罪，各處如附表所示之刑（含從刑）。應
執行有期徒刑拾陸年，未扣案販賣毒品所得新臺幣貳萬元沒收，
如全部或一部不能沒收時，以其財產抵償之。
廖雅惠其餘被訴部分均無罪。
    事  實
一、廖雅惠明知甲基安非他命為毒品危害防制條例第2 條第2項
    第2 款所列管之第二級毒品，不得非法販賣、持有，仍基於
    分別販賣第二級毒品甲基安非他命之犯意，以其所持用之
    0000000000號行動電話為販賣毒品之聯繫工具，分別於附表
    所列時、地，販賣如附表所示金額（重量均不詳）之甲基安
    非他命予葉展良、鄭鈞佑、李寶泉、林郁鵑、吳文章等人共
    20次。嗣屏東縣政府警察局接獲情資，乃報由臺灣屏東地方
    法院檢察署檢察官指揮偵辦，經上線監聽蒐證後，於民國99
    年11月4 日前往廖雅惠位在屏東縣東港鎮○○里○○路7號
    住處將之拘提到案，並循線查悉上情。
二、案經屏東縣政府警察局移送臺灣屏東地方法院檢察署檢察官
    偵查起訴。
    理  由
壹、證據能力部分
一、證人葉展良、林郁鵑、吳文章、鄭鈞祐於警詢中之陳述，無
    證據能力：按被告以外之人於檢察事務官、司法警察官或司
    法警察調查中所為之陳述，與審判中不符時，其先前之陳述
    具有較可信之特別情況，且為證明犯罪事實存否所必要者，
    得為證據，刑事訴訟法第159 條之2 定有明文。經查，證人
    葉展良等於警詢中所證，並無證據足認該等陳述具有較可信
    之特別情況（卷內並無證人李寶泉警詢之供述），被告之辯
    護人既否認其證據能力，參諸上開刑事訴訟法第159 條之2
    規定，自均無證據能力。
二、又按被告以外之人於審判外之陳述，雖不符刑事訴訟法第
    159 條之1 至第159 條之4 等4 條之規定，然若當事人於審
    判程序中同意作為證據，法院審酌該言詞陳述或書面陳述作
    成時之情況，認為適當者，亦得為證據；又當事人、代理人
    或辯護人於法院調查證據時，知有刑事訴訟法第159 條第1
    項不得為證據之情形，而未於言詞辯論終結前聲明異議者，
    視為有前項之同意，同法第159 條之5 定有明文。此立法意
    旨在於傳聞證據未經當事人之反對詰問予以核實，原則上先
    予排除。惟若當事人已放棄反對詰問權，於審判程序中表明
    同意該等傳聞證據可作為證據；或於言詞辯論終結前未聲明
    異議，基於尊重當事人對傳聞證據之處分權，及證據資料愈
    豐富，愈有助於真實發見之理念，且強化言詞辯論主義，使
    訴訟程序得以順暢進行，上開傳聞證據亦均具有證據能力。
    本案除了上述一外，公訴人、辯護人及被告對於本院以下引
    用之其他證據資料，其中屬於傳聞證據部分均未爭執其證據
    能力，本院審酌該等證據作成時之情況，認為並無不適當者
    ，依上開說明，均認應有證據能力。
貳、實體部分
一、訊據被告否認犯罪，被告與其選任辯護人辯稱：被告和葉展
    良等五人都是共同出資合買毒品，起訴書附表編號六至十部
    分，是被告和鄭鈞佑一起找阿裕，錢也是鄭交給阿裕，阿裕
    直接把東西交給鄭云云。經查：
（一）就被告認識葉展良、鄭鈞佑、李寶泉、林郁鵑、吳文章，
      0000000000門號在99年9 、10間為被告使用，除被告不爭
      執外，並有證人葉展良、鄭鈞佑、李寶泉、林郁鵑、吳文
      章等於偵查及本院審理具結後之證述可為佐證，自足信為
      真實。
（二）次查就證人葉展良有於附表編號1 、2 所示時間（即99年
      10月間），分別向被告購買毒品甲基安非他命2 次之事，
      業經證人葉展良於99年11月4 日偵查中及本院100 年4 月
      19日審理期日具結後證述明確（葉展良於偵查中，表示有
      向被告買過4 次甲基安非他命，就葉展良該次偵查所述99
      年9 月間購買甲基安非他命2 次部分，本院認此部分並無
      其他佐證故無從認定被告此部分犯行詳如下述外，葉展良
      偵查中證稱之後另有向被告購買甲基安非他命2 次部分，
      葉展良當時已詳述各次交易金額及地點，有打電話給被告
      都是要買毒品等，其後於本院100 年4 月19日審理期日經
      本院提示監聽譯文後，葉展良亦明確表示如監聽譯文所示
      99年10月1 日及同年月7 日間確有向被告拿甲基安非他命
      2 次，及0000000000號行動電話當時為其所持用等），而
      就99年10月1 日下午5 時多及99年10月7 日上午10時多，
      0000000000號行動電話確有與被告當時所持用0000000000
      號行動電話通聯，亦有卷附通聯譯文（99年度他字第1428
      號卷第20、48頁）可供證明，該2 次葉展良與被告通話之
      內容雖然簡略，但除葉展良已證稱通話內容確係與被告講
      述購買甲基安非他命之事，被告就此亦不爭執外，依通聯
      譯文內容顯示，葉展良99年10月1 日向被告表示要「2 、
      相同的地方」，被告均表示好（故葉展良99年10月1 日應
      係向被告購買2 千元甲基安非他命，葉展良偵查中田檢察
      官當時未提示其99年10月1 日之譯文，故其表示當日買1
      千元所述尚有錯誤，惟不影響該件買賣毒品之認定），及
      葉展良99年10月7 日有於上午10點整先跟被告約地方（一
      樣的地方），上午10點1 分則被告詢問「1 嗎」，葉展良
      表示「對，1 」（故葉展良99年10月7 日應係向被告購買
      1 千元甲基安非他命），故上開通聯譯文顯可作為證人葉
      展良偵查中證詞足以採信之佐證，被告有於99年10月1 日
      及99年10月7 日分別販賣甲基安非他命2 千元或1 千元予
      葉展良，洵堪加以認定。至於葉展良於本院審理時雖另證
      稱：每次都是叫被告幫伊調，伊找被告調時就會約時間，
      被告有說她也要吸食，她說合資買會比較多云云，惟查除
      證人偵查中均係證述甲基安非他命是向被告購買，及通聯
      譯文全未提到此種情況外，若葉展良真係與被告一起合資
      購買，事前合資人必已說好，才不致有糾紛，且此部分並
      無任何忌諱，葉展良大可於警詢（僅作為彈劾證人有利被
      告證詞使用）及偵查中直接講明，為何當時不如此表示，
      卻直到被告已遭起訴後於本院審理時才為如此表示，及被
      告於遭查獲時並無施用甲基安非他命之毒癮，自無與葉展
      良合買甲基安非他命必要（被告此一答辯無可採信並詳如
      下述），故葉展良該段證述之可信度顯有極大疑義，本院
      認此顯係葉展良事後偏頗被告之詞，及被告與辯護人辯稱
      被告係與葉展良合買等顯係卸責之詞，均不足採信。
（三）就證人鄭鈞祐於99年11月4 日採驗之尿液經檢驗確呈甲基
      安非他命陽性反應，有屏東縣警察局刑警大隊毒品案件涉
      嫌人尿液採證編號姓名對照表及台灣檢驗科技股份有限公
      司尿液檢驗報告可稽（99年度偵字第10077 號卷第159 、
      160 頁），可知其表示於當日之前平常有施用甲基安非他
      命之情確屬事實。而就證人鄭鈞祐有於附表編號3 至7所
      示時間，分別向被告購買毒品甲基安非他命5 次之事，業
      經證人鄭鈞祐於99年11月4 日偵查中具結後證述明確（鄭
      鈞祐於偵查中，表示有向被告買過7 次甲基安非他命，就
      鄭鈞祐該次偵查所述99年10月底購買甲基安非他命2 次部
      分，本院認此部分並無其他佐證故無從認定被告此部分犯
      行詳如下述外，鄭鈞祐偵查中證稱之前另有向被告購買甲
      基安非他命5 次部分，鄭鈞祐當時已詳述各次交易金額及
      地點，有打電話給被告都是要買毒品等），鄭鈞祐其後於
      本院100 年7 月12日審理期日時，具結後亦證稱確曾用過
      0000000000、0000000000號行動電話，及這兩支電話有與
      0000000000號行動電話通話，係其與被告之通話等；而就
      於附表編號3 至7 所示之時間附近，0000000000、
      0000000000號行動電話有與0000000000號行動電話通話通
      聯，亦有卷附通聯譯文（99年度他字第1428號卷第20至23
      頁）可供證明，依該5 次鄭鈞祐與被告通話之內容，除鄭
      鈞祐已證稱通話內容確係與被告講述取得甲基安非他命之
      事，被告就此亦不爭執外，通聯譯文內容亦顯示鄭鈞祐有
      數次講述到「小的」、「大的」（指小包或大包甲基安非
      他命）等語，故上開通聯譯文顯可作為證人鄭鈞祐偵查中
      證詞足以採信之佐證，故被告有於附表編號3 至7 所示時
      間，分別販賣甲基安非他命5 百元或1 千元予鄭鈞祐，洵
      堪加以認定。至於鄭鈞祐於本院審理時另證稱：打給被告
      是拜託被告調甲基安非他命，曾有一次跟被告約好，被告
      幫伊約「牛仔」，伊和被告一起過去，到時「牛仔」拿給
      伊，錢是共同出的，那時是被告拿錢給「牛仔」，其餘幾
      次是伊打電話拜託被告，有時共同出錢，她過去拿云云，
      惟查除證人偵查中均係證述甲基安非他命是向被告購買，
      及通聯譯文全未提到此種情況外，仍如上述若鄭鈞祐真係
      與被告一起合資購買，事前合資人必已說好，才不致有糾
      紛，且此部分並無任何忌諱，及若真有所謂「牛仔」讓鄭
      鈞祐印象深刻到本院審理時仍然記得，鄭鈞祐大可於警詢
      （僅作為彈劾證人有利被告證詞使用）及偵查中直接講明
      ，為何當時不如此表示，卻直到被告已遭起訴後於本院審
      理時才為如此表示，所述合買對象係「牛仔」，與被告所
      述「阿裕」又不相同，及被告於遭查獲時並無施用甲基安
      非他命之毒癮，自無與鄭鈞祐合買甲基安非他命必要（被
      告此一答辯無可採信並詳如下述），故鄭鈞祐該段證述之
      可信度顯有極大疑義，本院認此顯係鄭鈞祐事後偏頗被告
      之詞，及被告與辯護人辯稱被告係與鄭鈞祐合買等顯係卸
      責之詞，均不足採信。
（四）就證人吳文章於99年11月4 日採驗之尿液經檢驗確呈甲基
      安非他命陽性反應，有屏東縣警察局刑警大隊毒品案件涉
      嫌人尿液採證編號姓名對照表及台灣檢驗科技股份有限公
      司尿液檢驗報告可稽（99年度偵字第10077 號卷第174 、
      175 頁），可知其表示於當日之前平常有施用甲基安非他
      命之情確屬事實。而就證人吳文章有於附表編號8 至12所
      示時間，分別向被告購買毒品甲基安非他命5 次之事，業
      經證人吳文章於99年11月4 日偵查中具結後證述明確（吳
      文章於偵查中，表示有向被告買過7 次甲基安非他命，就
      吳文章該次偵查所述99年11月初購買甲基安非他命2 次部
      分，本院認此部分並無其他佐證故無從認定被告此部分犯
      行詳如下述外，吳文章偵查中證稱之前另有向被告購買甲
      基安非他命5 次部分，吳文章當時已詳述各次交易金額及
      地點，僅1 次交易地點不詳，及有打電話給被告都是要買
      毒品等），吳文章其後於本院100 年7 月12日審理期日時
      ，具結後亦證稱確曾用過0000000000、0000000000號行動
      電話，及這兩支電話有與0000000000號行動電話通話，係
      其與被告之通話，若沒要買毒品是不會打給被告等；而就
      於附表編號8 至12所示之時間附近，0000000000、
      0000000000號行動電話有與0000000000號行動電話通話通
      聯，亦有卷附通聯譯文（99年度他字第1428號卷第56至57
      頁）可供證明，依該5 次吳文章與被告通話之內容，除吳
      文章已證稱通話內容確係與被告取得購買甲基安非他命之
      事，被告就此亦不爭執外，通聯譯文內容亦顯示吳文章有
      講述到「（拿）25」、「5 」（指2 包500 元或1 包500
      元甲基安非他命）等語，故上開通聯譯文顯可作為證人吳
      文章偵查中證詞足以採信之佐證，故被告有於附表編號8
      至12所示時間，分別販賣甲基安非他命5 百元或1 千元予
      吳文章，洵堪加以認定。至於吳文章於本院審理時另證稱
      ：打給被告是兩人一起出錢，拜託被告調甲基安非他命給
      伊，若打電話找被告就是要找她調甲基安非他命云云，惟
      查除證人偵查中均係證述甲基安非他命是向被告購買，及
      通聯譯文全未提到此種情況外，仍如上述若吳文章真係與
      被告一起合資購買，事前必已說好，且此部分並無任何忌
      諱，吳文章大可於警詢（僅作為彈劾證人有利被告證詞使
      用）及偵查中直接講明，為何當時不如此表示，卻直到被
      告已遭起訴後於本院審理時才為如此表示，及被告於遭查
      獲時並無施用甲基安非他命之毒癮，自無與吳文章合買甲
      基安非他命必要（被告此一答辯無可採信並詳如下述），
      故吳文章該段證述之可信度顯有極大疑義，本院認此顯係
      吳文章事後偏頗被告之詞，及被告與辯護人辯稱被告係與
      吳文章合買等顯係卸責之詞，均不足採信。
（五）就證人林郁鵑於99年11月4 日採驗之尿液經檢驗確呈甲基
      安非他命陽性反應，有屏東縣警察局刑警大隊毒品案件涉
      嫌人尿液採證編號姓名對照表及台灣檢驗科技股份有限公
      司尿液檢驗報告可稽（99年度偵字第10077 號卷第167 、
      168 頁），可知其表示於當日之前平常有施用甲基安非他
      命之情確屬事實（辯護人於本院行交互詰問時稱證人當日
      採驗尿液檢驗結果呈陰性反應尚有錯誤）。而就證人林郁
      鵑有於附表編號13至17所示時間，分別向被告購買毒品甲
      基安非他命5 次之事，業經證人林郁鵑於99年11月9 日偵
      查中具結後證述明確，林郁鵑其後於本院100 年4 月19日
      審理期日時，具結後仍證稱0000000000號是其行動電話，
      有與0000000000 號 行動電話通話，係其與被告之通話，
      在拿毒品的情況會打給被告，起訴書所載有向被告購買毒
      品6 次屬實等（林郁鵑於偵查中及本院審理中，表示有向
      被告買過6 次甲基安非他命，就林郁鵑所述99年11月初購
      買甲基安非他命1 次部分，本院認此部分並無其他佐證故
      無從認定被告此部分犯行詳如下述外，林郁鵑偵查中證稱
      之前另有向被告購買甲基安非他命5 次部分，林郁鵑當時
      已詳述交易金額及地點，有打電話給被告都是要買毒品等
      ）；而就於附表編號13至17所示之時間附近，0000000000
      號行動電話有與0000000000號行動電話通話通聯，亦有卷
      附通聯譯文（99年度他字第1428號卷第33至35頁）可供證
      明，依該5 次林郁鵑與被告通話之內容，除林郁鵑已證稱
      通話內容確係與被告講述取得甲基安非他命之事，被告就
      此亦不爭執外，通聯譯文內容亦顯示林郁鵑有數次講述到
      「（一樣）15」、「拿1 」、「拿2 、阿量顆粒的、多一
      點」（指1500元、1000元或2000元甲基安非他命）等語，
      故上開通聯譯文顯可作為證人林郁鵑偵查中及本院審理時
      證詞足以採信之佐證，故被告有於附表編號13至17所示時
      間，分別販賣甲基安非他命1 千元、1 千5 百元或2 千元
      予林郁鵑，洵堪加以認定。被告與辯護人辯稱被告係與林
      郁鵑合買云云，惟依林郁鵑於本院之證述可知，林郁鵑就
      是找被告買毒品，至於被告來源伊不知道等語，全未提及
      任何與被告合買之事，可知被告辯稱係與林郁鵑合買等顯
      係卸責之詞，不足採信。
（六）就證人李寶泉有於附表編號18至20所示時間，分別向被告
      購買毒品甲基安非他命3 次之事，業經證人李寶泉於99年
      11月11日偵查中具結後證述明確，李寶泉其後於本院100
      年4 月19日審理期日時，具結後仍證稱0000000000號是其
      行動電話，有與0000000000號行動電話通話，是朋友介紹
      被告有甲基安非他命，有向被告拿過3 次，1 次1 千等；
      而就於附表編號18至20所示之時間附近，0000000000號行
      動電話有與0000000000號行動電話通話通聯，亦有卷附通
      聯譯文（99年度他字第1428號卷第9 、10頁）可供證明，
      依該3 次與被告通話之內容，除李寶泉已證稱通話內容確
      係與被告講述取得甲基安非他命之事，會打電話給被告，
      就是為了要買毒品，與被告不熟等，被告就此亦不爭執外
      ，通聯譯文內容亦顯示李寶泉曾講述到「一樣」（指購買
      相同金額之甲基安非他命）等語，故上開通聯譯文顯可作
      為證人李寶泉偵查中及本院審理時證詞足以採信之佐證，
      故被告有於附表編號18至20所示時間，分別販賣甲基安非
      他命1 千元予李寶泉，洵堪加以認定。被告與辯護人辯稱
      被告係與李寶泉合買云云，惟依李寶泉於本院之證述可知
      ，李寶泉於辯護人詰問時，雖稱是找被告調，先拿錢給被
      告她再幫忙調云云，但其亦證稱沒聽說被告自己也要買，
      伊錢拿給被告，在現場，她一下子就拿來了，被告給伊貨
      時沒有說她與人合買等語，全未提及任何與被告合買之事
      ，可知被告辯稱係與李寶泉合買等顯係卸責之詞，不足採
      信。
（七）另就被告所辯其係和葉展良等五人都是共同出資合買毒品
      云云，經查如上所述依證人葉展良等之證述及通聯譯文等
      顯示，自99年10月1 日至同年月13日止，短短13天內，被
      告共有20次收受葉展良等人金錢並交付其等毒品之情（至
      於證人鄭鈞祐所述有1 次是牛仔將毒品交給伊與被告所述
      不符如上所述不足採信），其中99年10月13日更有同一日
      收受吳文章、林郁鵑及李寶泉等3 人金錢及交付其等毒品
      之情，設若被告真係因自己有在施用而與人合買，被告何
      需與那麼多不熟之人13日內多達20次每次均一起合買？且
      若被告所稱上述20次均係與葉展良等人合買若為真，被告
      經由該20次取得之甲基安非他命數量必有一定份量，但被
      告經本院詢問後卻稱其施用的量很少，有時一週5 百或1
      千元，若如此被告為何甘冒可能被查獲之風險無故屯積相
      當份量之甲基安非他命？更遑論被告99年11月4 日被查獲
      時採得之尿液，經檢驗後呈甲基安非他命陰性反應，有屏
      東縣警察局刑警大隊毒品案件涉嫌人尿液採證編號姓名對
      照表及台灣檢驗科技股份有限公司尿液檢驗報告可稽（99
      年度偵字第10077 號卷第69、158 頁），顯見被告當時根
      本無施用甲基安非他命之毒癒（被告雖曾於97年時因毒品
      案經觀察勒戒，但不代表被告99年時仍有施用毒品），亦
      毋需為自己施用而與他人合買，故被告上開辯解顯係其事
      後卸責之詞，不足採信。
（八）又販賣毒品係政府嚴予查緝之違法行為，且第二級毒品甲
      基安非他命可任意分裝或增減其份量，而每次買賣之價量
      ，亦隨時依雙方關係之深淺、當時之資力、需求程度及對
      行情之認知等因素，機動調整，因之販賣之利得，除經被
      告坦承犯行，或帳冊價量均記載明確外，委難查得實情，
      是縱未確切查得販賣賺取之實際差價，但除別有事證，足
      認係按同一價格轉讓，確未牟利之情形外，尚難執此認非
      法販賣之事證有所不足，致知過坦承者難辭重典，飾詞否
      認者反得逞僥倖，而失情理之平；且毒品甲基安非他命價
      格甚高，取得不易，凡為販賣之不法行為者，苟無利可圖
      ，應無甘冒持有毒品遭查獲之極大風險，從事此買賣工作
      ，是其販入之價格必較售出之價格低廉，而有從中賺取買
      賣差價牟利之意圖及事實，應屬符合論理法則而不違背社
      會通常經驗之合理判斷，從而被告上開出售第二級毒品甲
      基安非他命予葉展良、林郁鵑、吳文章、鄭鈞祐、李寶泉
      之各次交易，均具有營利之意圖，亦堪認定。本案事證明
      確，被告犯行堪以認定。
二、被告附表編號1 至20販賣甲基安非他予證人葉展良、林郁鵑
    、吳文章、鄭鈞祐、李寶泉之行為，核其所為，均係犯毒品
    危害防制條例第4 條第2 項之販賣第二級毒品罪；被告持有
    第二級毒品甲基安非他命進而販賣，持有毒品之低度行為為
    販賣毒品之高度行為所吸收，不另論罪。按刑法於94年2 月
    2 日修正公布，刪除第56條所定連續犯之規定，自95年7 月
    1 日施行，修正理由之說明謂：「對繼續犯同一罪名之罪者
    ，均適用連續犯之規定論處，不無鼓勵犯罪之嫌，亦使國家
    刑罰權之行使發生不合理之現象。」「基於連續犯原為數罪
    之本質及刑罰公平原則之考量，爰刪除有關連續犯之規定」
    等語，即係將本應各自獨立評價之數罪，回歸本來就應賦予
    複數法律效果之原貌。而所謂集合犯是指立法者所制定之犯
    罪構成要件中，本就預定有數個同種類之行為將反覆實行之
    犯罪而言，將各自實現犯罪構成要件之多數行為，解釋為集
    合犯，而論以一罪。是以對於集合犯，必須從嚴解釋，以符
    合立法者之意向。觀諸毒品危害防制條例所定之販賣毒品罪
    之構成要件文義，實無從認定立法者本即預定該犯罪之本質
    ，必有數個同種類行為而反覆實行之集合犯行，故販賣毒品
    罪，難認係集合犯。因此，就刑法修正施行後多次販賣毒品
    之犯行，採一罪一罰，始符合立法本旨（最高法院97年度台
    上字第465 號判決意旨參照）。準此，被告所犯上開20罪應
    係犯意各別，行為不同，應予分論併罰。爰審酌被告明知施
    用毒品者容易上癮而戒除不易，毒品除嚴重傷害個人身心外
    ，亦足以腐蝕民心國基，僅為一己私利而販售具成癮性、濫
    用性、侵害性之甲基安非他命以營利，本不宜輕縱，惟念其
    係少量小額販賣，各次所得金額不高，販賣所得合計則為
    20000 元，及其素行、犯後態度、犯罪之目的、動機、手段
    、造成之危害，兼衡被告之素行、教育程度、經濟狀況及智
    識程度等一切情狀，分別量處如主文所示之刑，並定其應執
    行刑如主文所示，以示懲儆。
三、再按刑法沒收之物，雖指原物，但金錢為代替物，重在兌換
    價值，而不在原物，自難拘泥於沒收原物之理論，認沒收販
    賣毒品所得之金錢，以當場查獲扣押者為限，且毒品危害防
    制條例第19條第1 項係刑法第38條第1 項第3 款、第3 項但
    書之特別規定，政府為肅清毒品，貫徹禁政，既設專條，採
    義務沒收主義，揆諸立法意旨，當不致有此限制，故販賣毒
    品所得之金錢，苟能認定其係販賣毒品所得之款（例如販毒
    所得之款，業經消費寄託或消費借貸與他人，則應認該販毒
    所得之款仍屬存在），不以當場查獲扣押者為限，有最高法
    院66年度第8 次刑事庭會議決議可資參照，依此，販賣毒品
    所得之金錢，無論已否扣案，如仍屬存在，即應依法沒收。
    本件被告販毒所得合計20000 元雖均未扣案，仍應依據前開
    規定及說明，就被告各次販毒所得即500 元、1000元、1500
    元或2000元及合計20000 元等，分別於各犯行罪刑項下及應
    執行刑項下宣告沒收，並諭知如全部或一部不能沒收時，以
    其財產抵償之意旨。至於被告上述用以供販賣甲基安非他命
    聯絡使用之行動電話1 支（含其內門號0000000000號SIM 卡
    1 枚），並未扣案，卷內復無證據足資證明該行動電話係被
    告所有；況被告於警詢時供稱99年11月4 日被查獲前已經停
    用，並衡諸常情，販賣毒品之人為避免警方查緝，經常更換
    所使用之行動電話，是上開行動電話應已遭被告丟棄滅失，
    自無併予宣告沒收之必要，並予述明。
、無罪部分
一、起訴意旨雖認被告廖雅惠基於分別販賣第二級毒品甲基安非
    他命之犯意，以其所持用之0000000000號行動電話為販賣毒
    品之聯繫工具，有於（一）99年9 月間某2 日，分別在屏東
    縣東港鎮大鵬灣附近，均販賣甲基安非他命1 包、價格1 千
    元予葉展良計2 次；（二）99年10月23日下午某時及同年月
    30日下午某時，分別在被告住處、屏東縣東港鎮大鵬灣變電
    所附近，均販賣甲基安非他命1 包、價格5 百元予鄭鈞祐計
    2 次；（三）99年11月1 日晚上7 時許及同年月3 日晚上7
    時許，分別在屏東縣東港鎮大潭國小堤防小路、屏東縣東港
    鎮大潭國小後側堤防，均販賣甲基安非他命1 包、價格5 百
    元予吳文章計2 次；（四）99年11月1 日中午12時許，在被
    告住處販賣甲基安非他命1包、價格1千元予林郁鵑1 次，因
    認被告另涉7 件販賣第二級毒品之犯行云云。
二、按犯罪事實應依證據認定之，無證據不得認定犯罪事實；又
    不能證明被告犯罪者，應諭知無罪之判決；刑事訴訟法第
    154 條第2 項、第301 條第1 項分別定有明文。另按認定犯
    罪事實應憑積極證據，倘積極證據不足以為不利於被告事實
    之認定時，即應為有利被告之認定，更不必有何有利之證據
    ，最高法院30年上字第816 號著有判例，所謂「積極證據足
    以為不利被告事實之認定」，依據同院76年臺上字第4986號
    判例意旨，係指據為訴訟上證明之全盤證據資料，在客觀上
    已達於通常一般之人均不致於有所懷疑，而得確信被告確曾
    犯罪之程度；若未達到此一程度，而有合理懷疑之存在時，
    即無從為被告有罪之確信。又「毒品交易之買賣雙方，買方
    為獲邀減刑寬典，或不免作利己損人之不實供述，此等虛偽
    危險性較大之供述證據，除以具結、交互詰問、對質等方法
    ，以擔保其真實性外，為避免其嫁禍他人而虛偽陳述，藉以
    發見實體之真實，本乎刑事訴訟法第一百五十六條第二項之
    相同法理，自仍應認有補強證據之必要性，非別求其他證據
    ，以增強其供述之憑信性，殊不足為認定被告犯罪事實之依
    據。雖所補強者，非以事實之全部為必要，但亦須因補強證
    據之質量，與該供述具關連性而為相互利用，足使犯罪事實
    獲得確信者，始足當之。」最高法院97年度台上字第613 號
    判決可資參酌。
三、起訴書及公訴人認為被告涉犯上述7 件販賣甲基安非他命犯
    行，主要依憑者為證人葉展良、林郁鵑、吳文章、鄭鈞祐警
    詢及偵查之供述及證述，但葉展良等4 人上開警詢之供述並
    無證據能力已如上述，其等偵查之證述，除就附表編號1 至
    17所示時、地向被告購買甲基安非他命部分如上所述業經本
    院依法認定有罪外，其餘上述7 件販賣甲基安非他命犯行，
    起訴書所列對被告不利之證據，實際上均僅有證人葉展良、
    林郁鵑、吳文章、鄭鈞祐等4 人偵查之證述。而於證人鄭鈞
    祐、吳文章及林郁鵑處雖曾扣得一定物品，及依檢驗報告可
    知該3 位證人鄭鈞祐、林郁鵑及吳文章於該段時間均有施用
    甲基安非他命，與依通聯紀錄可認葉展良等4 人與被告曾於
    該段時間有密切聯絡等，但該等證據均無從補強到使證人葉
    展良等4 人不利被告供述足使犯罪事實獲得確信之程度（縱
    證人稱只會因毒品買賣與被告聯絡，但買賣雙方可能未達成
    買賣協議，被告當時亦可能沒有毒品等），是單憑證人葉展
    良等偵查之證述，自不足作為不利被告之認定。
四、又於證人鄭鈞祐、吳文章及林郁鵑處雖曾扣得一定物品，及
    依檢驗報告可知該3 位證人鄭鈞祐、林郁鵑及吳文章於該段
    時間均有施用甲基安非他命，與依通聯紀錄可認葉展良等4
    人與被告曾於該段時間有密切聯絡等，該等證據仍與被告確
    有販賣甲基安他命予證人葉展良等之待證事實間無直接關聯
    ，且即使加上上述證人證詞全部綜合觀察亦係如此，故起訴
    書所載證據，尚無從認定被告除附表編號1 至20所載販賣甲
    基安非他命犯行外，另有再販賣甲基安非他命予葉展良等計
    7 次，本院自無從遽行認定被告其他7 次販賣甲基安非他命
    毒品之犯行，此外，復查無其他積極證據足以為被告上開7
    件犯行之認定，依法自應為被告其餘7 件販賣第二級毒品犯
    行均為無罪之諭知。
據上論斷，應依刑事訴訟法第299 條第1 項前段、第301 條第1
項，毒品危害防制條例第4 條第2 項、第19條第1 項，刑法第11
條、第51條第5 款、第9 款，判決如主文。
本案經檢察官劉昀到庭執行職務。
中    華    民    國   100    年    7     月    29    日
                  刑事第二庭  審判長法  官  潘正屏
                                    法  官  涂裕洪
                                    法  官  黃紀錄
以上正本證明與原本無異。
如不服本判決應於收受判決後10日內向本院提出上訴書狀，並
應敘述具體理由；其未敘述上訴理由者，應於上訴期間屆滿後
20日內向本院補提理由書（均須按他造當事人之人數附繕本）
「切勿逕送上級法院」。
中    華    民    國   100    年    8     月    2     日
                                    書記官  戴仲敏
附表（金錢未表明者單位為新臺幣）
┌──┬───┬─────┬─────┬─────┬────────────────┐
│編號│ 交易 │ 交易時間 │ 交易地點 │價格及數量│   主  文                       │
│    │ 對象 │          │          │          │                                │
├──┼───┼─────┼─────┼─────┼────────────────┤
│ 1  │      │99年10月1 │屏東縣東港│安非他命1 │廖雅惠販賣第二級毒品，處有期徒刑│
│    │      │日下午5 時│鎮大鵬灣附│包、2000元│柒年陸月，未扣案販賣毒品所得新臺│
│    │      │多許      │近        │          │幣貳仟元沒收，如全部或一部不能沒│
│    │      │          │          │          │收時，以其財產抵償之。          │
├──┤葉展良├─────┼─────┼─────┼────────────────┤
│ 2  │      │99年10月7 │屏東縣東港│安非他命1 │廖雅惠販賣第二級毒品，處有期徒刑│
│    │      │日        │鎮大鵬灣附│包、1000元│柒年陸月，未扣案販賣毒品所得新臺│
│    │      │          │近        │          │幣壹仟元沒收，如全部或一部不能沒│
│    │      │          │          │          │收時，以其財產抵償之。          │
├──┼───┼─────┼─────┼─────┼────────────────┤
│ 3  │      │99年10月1 │屏東縣東港│安非他命1 │廖雅惠販賣第二級毒品，處有期徒刑│
│    │      │日下午4 時│鎮大鵬灣變│包、500 元│柒年陸月，未扣案販賣毒品所得新臺│
│    │      │多許      │電所附近  │          │幣伍佰元沒收，如全部或一部不能沒│
│    │      │          │          │          │收時，以其財產抵償之。          │
├──┤      ├─────┼─────┼─────┼────────────────┤
│ 4  │      │99年10月2 │屏東縣南州│安非他命1 │廖雅惠販賣第二級毒品，處有期徒刑│
│    │      │日下午3 時│鄉萬華村某│包、1000元│柒年陸月，未扣案販賣毒品所得新臺│
│    │      │多許      │處        │          │幣壹仟元沒收，如全部或一部不能沒│
│    │      │          │          │          │收時，以其財產抵償之。          │
├──┤      ├─────┼─────┼─────┼────────────────┤
│ 5  │      │99年10月4 │屏東縣崁頂│安非他命1 │廖雅惠販賣第二級毒品，處有期徒刑│
│    │      │日下午6 、│鄉某垃圾場│包、500 元│柒年陸月，未扣案販賣毒品所得新臺│
│    │      │7 時許    │          │          │幣伍佰元沒收，如全部或一部不能沒│
│    │      │          │          │          │收時，以其財產抵償之。          │
├──┤鄭鈞祐├─────┼─────┼─────┼────────────────┤
│ 6  │      │99年10月5 │屏東縣南州│安非他命1 │廖雅惠販賣第二級毒品，處有期徒刑│
│    │      │日上午10時│鄉萬華村某│包、500 元│柒年陸月，未扣案販賣毒品所得新臺│
│    │      │多許      │處        │          │幣伍佰元沒收，如全部或一部不能沒│
│    │      │          │          │          │收時，以其財產抵償之。          │
├──┤      ├─────┼─────┼─────┼────────────────┤
│ 7  │      │99年10月5 │被告住處附│安非他命1 │廖雅惠販賣第二級毒品，處有期徒刑│
│    │      │日下午4 時│近        │包、500 元│柒年陸月，未扣案販賣毒品所得新臺│
│    │      │多許      │          │          │幣伍佰元沒收，如全部或一部不能沒│
│    │      │          │          │          │收時，以其財產抵償之。          │
├──┼───┼─────┼─────┼─────┼────────────────┤
│ 8  │      │99年10月6 │不詳      │安非他命2 │廖雅惠販賣第二級毒品，處有期徒刑│
│    │      │日上午6 時│          │包、共1000│柒年陸月，未扣案販賣毒品所得新臺│
│    │      │多許      │          │元        │幣壹仟元沒收，如全部或一部不能沒│
│    │      │          │          │          │收時，以其財產抵償之。          │
├──┤      ├─────┼─────┼─────┼────────────────┤
│ 9  │      │99年10月10│屏東縣東港│安非他命1 │廖雅惠販賣第二級毒品，處有期徒刑│
│    │      │日上午9 時│鎮某便利商│包、500 元│柒年陸月，未扣案販賣毒品所得新臺│
│    │      │多許      │店前      │          │幣伍佰元沒收，如全部或一部不能沒│
│    │      │          │          │          │收時，以其財產抵償之。          │
├──┤      ├─────┼─────┼─────┼────────────────┤
│ 10 │      │99年10月11│證人吳文章│安非他命2 │廖雅惠販賣第二級毒品，處有期徒刑│
│    │      │日晚上7 、│屏東縣林邊│包、共1000│柒年陸月，未扣案販賣毒品所得新臺│
│    │      │8 時許    │鄉住處前  │元        │幣壹仟元沒收，如全部或一部不能沒│
│    │      │          │          │          │收時，以其財產抵償之。          │
├──┤吳文章├─────┼─────┼─────┼────────────────┤
│ 11 │      │99年10月12│證人吳文章│安非他命1 │廖雅惠販賣第二級毒品，處有期徒刑│
│    │      │日晚上6 時│屏東縣林邊│包、500 元│柒年陸月，未扣案販賣毒品所得新臺│
│    │      │許        │鄉住處前  │          │幣伍佰元沒收，如全部或一部不能沒│
│    │      │          │          │          │收時，以其財產抵償之。          │
├──┤      ├─────┼─────┼─────┼────────────────┤
│ 12 │      │99年10月13│屏東縣東港│安非他命1 │廖雅惠販賣第二級毒品，處有期徒刑│
│    │      │日晚上7 時│鎮大潭國小│包、500 元│柒年陸月，未扣案販賣毒品所得新臺│
│    │      │多許      │附近      │          │幣伍佰元沒收，如全部或一部不能沒│
│    │      │          │          │          │收時，以其財產抵償之。          │
├──┼───┼─────┼─────┼─────┼────────────────┤
│ 13 │      │99年10月2 │被告住處  │安非他命1 │廖雅惠販賣第二級毒品，處有期徒刑│
│    │      │日上午10時│          │包、1500元│柒年陸月，未扣案販賣毒品所得新臺│
│    │      │許        │          │          │幣壹仟伍佰元沒收，如全部或一部不│
│    │      │          │          │          │能沒收時，以其財產抵償之。      │
├──┤      ├─────┼─────┼─────┼────────────────┤
│ 14 │      │99年10月6 │被告住處  │安非他命1 │廖雅惠販賣第二級毒品，處有期徒刑│
│    │      │日上午11時│          │包、1500元│柒年陸月，未扣案販賣毒品所得新臺│
│    │      │多許      │          │          │幣壹仟伍佰元沒收，如全部或一部不│
│    │      │          │          │          │能沒收時，以其財產抵償之。      │
├──┤      ├─────┼─────┼─────┼────────────────┤
│ 15 │      │99年10月6 │被告住處  │安非他命1 │廖雅惠販賣第二級毒品，處有期徒刑│
│    │林郁鵑│日下午3 時│          │包、1000元│柒年陸月，未扣案販賣毒品所得新臺│
│    │      │多許      │          │          │幣壹仟元沒收，如全部或一部不能沒│
│    │      │          │          │          │收時，以其財產抵償之。          │
├──┤      ├─────┼─────┼─────┼────────────────┤
│ 16 │      │99年10月12│被告住處  │安非他命1 │廖雅惠販賣第二級毒品，處有期徒刑│
│    │      │日晚上7 時│          │包、1500元│柒年陸月，未扣案販賣毒品所得新臺│
│    │      │多許      │          │          │幣壹仟伍佰元沒收，如全部或一部不│
│    │      │          │          │          │能沒收時，以其財產抵償之。      │
├──┤      ├─────┼─────┼─────┼────────────────┤
│ 17 │      │99年10月13│被告住處  │安非他命1 │廖雅惠販賣第二級毒品，處有期徒刑│
│    │      │日下午1 時│          │包、2000元│柒年陸月，未扣案販賣毒品所得新臺│
│    │      │多許      │          │          │幣貳仟元沒收，如全部或一部不能沒│
│    │      │          │          │          │收時，以其財產抵償之。          │
├──┼───┼─────┼─────┼─────┼────────────────┤
│ 18 │      │99年10月7 │被告住處附│安非他命1 │廖雅惠販賣第二級毒品，處有期徒刑│
│    │      │日上午9 時│近        │包、1000元│柒年陸月，未扣案販賣毒品所得新臺│
│    │      │多許      │          │          │幣壹仟元沒收，如全部或一部不能沒│
│    │      │          │          │          │收時，以其財產抵償之。          │
├──┤      ├─────┼─────┼─────┼────────────────┤
│ 19 │李寶泉│99年10月9 │被告住處附│安非他命1 │廖雅惠販賣第二級毒品，處有期徒刑│
│    │      │日下午5 時│近某堤防旁│包、1000元│柒年陸月，未扣案販賣毒品所得新臺│
│    │      │多許      │          │          │幣壹仟元沒收，如全部或一部不能沒│
│    │      │          │          │          │收時，以其財產抵償之。          │
├──┤      ├─────┼─────┼─────┼────────────────┤
│ 20 │      │99年10月13│被告住處附│安非他命1 │廖雅惠販賣第二級毒品，處有期徒刑│
│    │      │日中午12時│近        │包、1000元│柒年陸月，未扣案販賣毒品所得新臺│
│    │      │多許      │          │          │幣壹仟元沒收，如全部或一部不能沒│
│    │      │          │          │          │收時，以其財產抵償之。          │
└──┴───┴─────┴─────┴─────┴────────────────┘